【裁判字號】    91,訴,6423
【裁判日期】    920211
【裁判案由】    清償借款等
【裁判全文】
臺灣臺北地方法院民事判決  九十一度訴字第六四二三號
    原      告  台北國際商業銀行股份有限公司
    法定代理人  丙○○
    訴訟代理人  甲○○
    被      告  乙○○
右當事人間請求清償借款等事件，本院判決如左：
    主    文
被告應給付原告新台幣佰壹拾捌萬柒仟陸佰貳拾伍元及如附表所示之利息、違約金
。
訴訟費用由被告負擔。
本判決第一項於原告以新台幣壹佰零陸萬貳仟元或同面額之八十五年度中央政府重大
交通建設公債甲類第六期債票供擔保後，得假執行。
    事    實
甲、原告方面：
一、聲明：除假執行擔保金額外，如主文所示。
二、陳述：
（一）被告於民國八十九年四月二十九日向原告借款新台幣（下同）六十萬元，借款
      期限至九十二年四月二十九日，約定利率週年利率百分之九點十四採機動計息
      ，現利率已調整為百分之九點零五，每月二十九日本息平均攤還，被告現已清
      償本金三十三萬零一百二十元，尚積欠餘額二十六萬九千八百八十元。被告又
      於九十年五月三日再向原告借款三百萬元，借款期限至一０五年五月三日，約
      定利率及週年利率百分之八機動計息，現利率已調整為週年利率為百分之七點
      十八，約定每月三日本息攤還，已還本金八萬二千二百五十八元，尚欠本金二
      百九十一萬七千七百四十五元。上開二筆未清償之借款本金合計三百十八萬七
      千六百二十五元。
（二）雙方並約定如未按期清償，逾期六個月以內應另按約定利率之百分之十計算加
      付違約金，逾期經過六個月者，應另按約定利率之百分之二十計算加付違約金
      。被告未按期繳付本息，依借據第三條約定，被告顯已喪失期限利益，原告爰
      依消費借貸之法律關係，請求被告給付前開本金金額及如附表所示之利息、違
      約金。
（三）雙方約定以本院為第一審管轄法院。
三、證據：提出借據暨約定書影本二紙、放款繳息狀況查詢單二份等件為證。
乙、被告方面：
一、聲明：原告之訴駁回。
二、陳述：
    伊雖曾向原告借款，並有如原告所稱之金額未還，惟被告現無資力返還，請原告
    延後期限求償。
    理    由
一、本件被告住所雖不在本院轄區，惟兩造於借據暨約定書第十三條約定以原告總行
    所在地即本院轄區為第一審管轄法院，依民事訴訟法第二十四條規定，本院對本
    件訴訟具有管轄權，合先敘明。
二、原告主張被告先後向原告借款二筆，共三百六十萬元，現尚欠三百十八萬七千六
    百二十五元未清償之事實，已據其提出與所述相符之借據暨約定書影本二紙、放
    款繳息狀況查詢單二份等件為證，被告對前開證據並不爭執，應認原告之主張為
    可採信。被告雖辯稱其現無資力清償積欠原告之本金及利息與違約金云云，惟兩
    造於借據約定每月定期繳付，被告未按期繳付，自喪失期限利益，其現無資力返
    還，尚不足作為延後清償之理由，所辯尚不足採。從而，原告基於消費借貸法律
    關係，請求被告給付三百十八萬七千六百二十五元及如附表所示之利息、違約金
    ，為有理由，應予准許。
三、原告陳明願供擔保，請求宣告假執行，核無不合，茲酌定相當之擔保金額，予以
    准許。
四、結論：本件原告之訴為有理由，依民事訴訟法第七十八條、第三百九十條第二項
    ，判決如主文。
中      華      民      國    九十二    年      二      月      十一    日
                                            民事第三庭法      官  李維心
右為正本係照原本作成
如對本判決上訴，須於判決送達後廿日內向本院提出上訴狀
中      華      民      國    九十二    年      二      月      十一    日
~B法院書記官  林梅珍


司法院資訊處製作；財團法人民間司法改革基金會備份。
